【裁判字號】    90,交聲,883
【裁判日期】    901029
【裁判案由】    違反道路交通管理處罰條例聲明異議
【裁判全文】
臺灣臺北地方法院交通事件裁定              九十年度交聲字第八八三號
    異議人即
    受處分人    乙○○
右列受處分人因違反道路交通管理處罰條例案件，對於台北市交通事件裁決所中華民
國九十年八月二十九日所為之處分（原處分案號：北市裁三字第車裁二二－ＡＶ00
00000號），聲明異議，本院裁定如左：
    主      文
異議駁回。
    理      由
一、按汽車駕駛人停車時，有不依順行之方向，或不緊靠道路右側，或併排停車，或
    單行道不緊靠路邊停車者，處新台幣（下同）六百元以上一千二百元以下罰鍰，
    道路交通管理處罰條例第五十六條第一項第六款定有明文。
二、本件受處分人即異議人乙○○於民國九十年六月二十一日上午十時二十二分許，
    將車號ＡＲ－二三一三號自用小貨車，併排停放在台北市○○路○段二八五巷六
    五弄三號前，為台北市政府警察局內湖分局西湖派出所警員甲○○發現以拍照方
    式存證，並以受處分人有違反道路交通管理處罰條例第五十六條第一項第六款規
    定之行為逕行掣單舉發。嗣受處分人於舉發通知單上所載之應到案日期（即九十
    年七月二十九日）前之九十年七月十一日向原處分機關申訴，經原處分機關函請
    舉發機關調查結果，仍認受處分人有上開違規行為，乃依道路交通管理處罰條例
    第五十六條第一項第六款規定於九十年八月二十九日裁處受處分人一千二百元之
    罰鍰。
三、本件訊據受處分人雖坦承於右開時地停車之事實不諱，惟矢口否認有右開違規行
    為，辯稱：違規地點在巷弄裡頭，不影響交通，且僅一會兒熄火下貨，不清楚何
    謂併排停車云云，然查：證人舉發警員甲○○到庭證稱：違規地點在內湖路一段
    二八五巷六五弄三號前面，受處分人併排停車，紅磚人行道旁有汽、機車停在那
    邊，都屬於併排停車，車子距離路緣前後輪距離緣石至少四十公分等語，並有違
    規照片一張在卷為憑，且依道路交通管理處罰條例第三條第八款規定，「車輛」
    乃指在道路上以原動機行駛之汽車（包括機器腳踏車）或以人力、獸行駛之車輛
    而言，則所謂「併排停車」，應係車輛（包括汽車、機器腳踏車等）停車時，同
    一地點，同時有其他車輛（包括汽車、機器腳踏車等）在其左、右二側互相完全
    或部分重疊停放而言，依違規照片可知，右開車輛停車時，其右側同時尚有互相
    完全重疊之機器腳踏車及人力行駛之車輛停放，受處分人自屬併排停車無誤。又
    受處分人既已熄火停車下貨，佔據往來一線車道，後方來車無法循序前行，而須
    繞過受處分人所停之車輛左邊方可前行，顯然會與對向來車造成面對面相撞，極
    可能產生肇事之事由，參酌臨時停車乃指車輛上、下人、客，裝卸物品，其引擎
    未熄火，停止時間未滿三分鐘，保持立即行駛之狀態及禁止併排停車之立法目的
    乃為維護交通秩序，確保交通安全為圭臬，受處分人既已熄火停車，駕駛人復離
    開駕駛座而無法立即行駛，則不論違規地點是否屬於巷弄而停車不影響交通，受
    處分人是否僅為片刻熄火下貨，均無礙於受處分人併排停車違規行為之成立。從
    而，受處分人所為辯稱，不足採信。本件事證明確，受處分人確實有併排停車之
    違規行為。原處分機關依道路交通管理處罰條例第五十六條第一項第六款及違反
    道路交通管理事件統一裁罰標準表規定裁處受處分人一千二百元之罰鍰，核無違
    誤，本件受處分人之異議為無理由，自駁回其異議。
據上論斷，應依道路交通案件處理辦法第十九條，裁定如主文。
中      華      民      國    九十      年      十      月    二十九    日
                                      臺灣臺北地方法院交通法庭
                                          法  官  李  麗  玲
右正本證明與原本無異。
如不服本裁定，應於裁定送達後五日內向本院提出抗告狀。
                                          書記官  江  虹  儀
中      華      民      國    九十     年       十      月     三十     日


司法院資訊處製作；財團法人民間司法改革基金會備份。
